【裁判字號】    98,交上易,90
【裁判日期】    980812
【裁判案由】    過失傷害
【裁判全文】
臺灣高等法院刑事判決                98年度交上易字第90號
    上  訴  人
    即  被  告  甲○○
    選任辯護人  許文哲  律師
上列上訴人因過失傷害案件，不服臺灣臺北地方法院98年度交易
字第14號，中華民國98年2月27日第一審判決（起訴案號：臺灣
臺北地方法院檢察署97年度偵續字第635號）提起上訴，判決如
下：
    主      文
上訴駁回。
    犯罪事實及理由
壹、本院審理結果，認第一審以上訴人即被告王文澤觸犯刑法第
    284 條第2 項後段業務過失致重傷罪，判處有期徒刑8 月，
    認事用法及量刑均無不當，應予維持，並引用附件第一審判
    決書記載的犯罪事實、證據及理由。
貳、被告上訴意旨略以：
一、告訴已經逾期，聲請傳訊事發後曾陪同被告前往醫院探視告
    訴人的員工張又尹。
二、交通事故談話紀錄表屬傳聞證據，無證據能力。
三、被告並未強行右轉，是告訴人自後方撞上，被告並無過失；
    縱認被告有過失，也不應負擔負全部過失責任，告訴人與有
    過失。
四、告訴人身心障礙手冊記載「輕度肢」，告訴人並未達重傷害
    程度等語。
參、就上訴意旨，補充判決理由如下：
一、告訴並未逾告訴期間，已經原判決審認並詳細論駁。本案曾
    經檢察官以告訴逾期為由不起訴處分，經告訴人聲請再議發
    回，檢察官即專就告訴是否逾期再詳為調查，並傳喚被告到
    庭訊問，而被告就此攸關本案是否受理的重要事項，當時並
    未積極主張告訴人於事發後已知悉行為人是被告的事實；卻
    遲至本院審理才舉出貨運公司員工張又尹為證。
    親身前往醫院的被告其供述關於告訴人知悉行為者何人的陳
    述，既經審認無可採信；只是陪同前往的人能提供足夠的信
    息使傷勢沈重的告訴人知悉被告即是行為人，其為證的證據
    價值及可信性薄弱。證人張又尹核無傳證的必要。
二、交通事故談話紀錄表並無證據顯示為公務員違背法定程序所
    取得，也無證據證明受有污染而有不宜作為證據的瑕疵。告
    訴人的供述並無顯不可信的情況，且經本院依直接審理方式
    ，顯示於公判庭加以調查，並為證明被告犯罪事實存否所必
    要，具有證據能力。
三、被告駕駛營業大貨車在多車道右轉彎，未先駛入外側車道，
    因而肇事致告訴人受傷，有台北市政府警察局交通警察大隊
    道路交通事故初步分析研判表可憑（他23）。
    經本院送請台北市車輛行車事故鑑定委員會鑑定及台北市車
    輛行車事故鑑定覆議委員會覆議鑑定，均表示：「一、甲○
    ○駕駛613-HM號牌營業用大貨車，在多車道右轉彎不先駛入
    外側車道（肇事原因）；二、乙○○騎乘GJT-189 號牌普通
    重機車：無肇事因素。」有鑑定意見書、覆議鑑定意見書可
    證。被告於本案具有過失，告訴人並無過失的事實，可以認
    定。
四、告訴人因本案交通事故致左側脛、腓骨開放性骨折，「骨折
    處經接受自體腓骨移植後，目前部分癒合，惟須使用助行器
    助行。其左腿無法伸直，左膝屈曲攣縮30度（正常人可伸直
    ，為零度）。左足踝背屈與正常側相比，活動受限50﹪。由
    於病人接受復健已逾1 年，評估無恢復之可能。」等情，有
    三軍總醫院98年2 月3 日院三醫勤字第0980001399號函暨病
    歷摘要可憑（原審15-25） 。
    經本院送請國立台灣大學醫學院附設醫院再為鑑定，表示意
    見如下：「周君因為左側腔排骨開放性骨折直接造成左足踝
    關節活動顯著障礙，若比照勞工保險失能給付標準，符合失
    能項目12-29 規定：『一下肢三大關節中，有一大關節遺存
    顯著運動失能』，失能等級為11等；而兩側膝關節雖然沒有
    骨折，但推斷因骨折癒合延遲，長期失用，造成關節活動度
    受損，左膝遺留之關節活動限制符合失能項目12-35 規定：
    「一下肢二大關節中，有一大關節遺存運動失能」，失能等
    級為13等，兩者合併失能等級為第10等。」有98年6 月19日
    校附醫秘字第0980902473號函可證。
    足證告訴人因本案交通事故受傷，已達於重傷害程度。
五、被告聲請履勘現場、調閱路口監視錄影帶。經查：本案於事
    故處理當時，已經員警高水龍檢視肇事路口，並未發現適切
    的監視錄影器材。有台北市政府警察局大安分局98年4 月20
    日北市警安分交字第09831291400 號函可憑。
    本案事故已經警偵、原審及本院多次研判及詳細鑑定，肇事
    責任已明，並無履勘現場的必要。
六、被告其餘辯解，均經原判決詳細論駁。於本院審理並無更積
    極有利於被告的證據可供調查、審理。被告甲○○上訴否認
    犯行，無理由，應予駁回。
肆、適用法律
    刑事訴訟法第373條、第368條、第364條。
中    華    民    國    98    年    8     月    12    日
                  刑事第六庭  審判長法  官  林堭儀
                                    法  官  吳淑惠
                                    法  官  郭豫珍
以上正本證明與原本無異。
不得上訴。
                                    書記官  胡勤義
中    華    民    國    98    年    8     月    13    日
附錄：本案論罪科刑法條全文
中華民國刑法第284條
（過失傷害罪）
因過失傷害人者，處 6 月以下有期徒刑、拘役或 5 百元以下罰
金，致重傷者，處1年以下有期徒刑、拘役或5百元以下罰金。
從事業務之人，因業務上之過失傷害人者，處 1 年以下有期徒刑
、拘役或1千元以下罰金，致重傷者，處3年以下有期徒刑、拘役
或2千元以下罰金。


司法院資訊處製作；財團法人民間司法改革基金會備份。
